【裁判字號】    89,毒抗,602
【裁判日期】    890407
【裁判案由】    毒品危害防制條例
【裁判全文】
臺灣高等法院刑事裁定                            八十九年度毒抗字第六○二號
    抗  告  人
    即  被  告  甲○○
右抗告人因毒品危害防制條例案件，不服臺灣基隆地方法院八十九年度毒聲字第七八
六號，中華民國八十九年四月七日第一審裁定（臺灣基隆地方法院檢察署八十九年度
聲觀字第五三六號），提起抗告，本院裁定如左：
    主    文
抗告駁回。
    理    由
一、原裁定意旨以：被告甲○○於民國八十九年一月十日經警查獲採尿前四十八小時
    內，在基隆市不詳地點施用第二級毒品安非他命，為警於八十九年一月十日下午
    五時三十分許，在基隆市○○區○○路十巷十二之五號住處查獲之事實，有供施
    用第二級毒品安非他命之玻璃製酒精燈吸食器一組扣案可稽，被告被查獲當日所
    採尿液經送基隆市衛生局檢驗結果，呈甲基安非他命陽性反應，有該局出具之基
    衛六字第○○九二四號檢驗成績書附卷足憑，其犯有毒品危害防制條例第十條之
    罪，爰依毒品危害防制條例第二十條第三項前段及觀察勒戒處分執行條例第三條
    第一項規定，裁定將被告送勒戒處所觀察、勒戒，經核並無違誤。
二、抗告意旨略以：抗告人即被告好友之妻與告發人陳學道同居，被告受託向陳學道
    理論因而結怨，而警員張瑞麟即陳學道之學長於八十九年一月初持搜索票至被告
    家中搜索，並無查獲麻藥。復於同年一月底，竟與另三名警員於夜間穿著便服即
    前來被告家中查看，嚴重違反及侵害被告權利。及至同年二月三日，第二次持搜
    索票再度前來被告家中，仍未查獲任何麻藥，並對被告說：「你準備請律師了。
    」隨後將被告帶回警所，於製作筆錄時，先錄音，問被告裝尿容器是不是自己先
    沖洗過，尿是不是自己加封，要被告先回答「是」，並表示等一下會該被告沖洗
    。筆錄在完全沒發問之下作成後，才讓被告集尿、裝瓶，亦未沖洗，趁被告洗手
    之際，尿瓶已封好。被告係遭他人假公報私怨，所作筆錄、尿液已失公正性、真
    實性，應係具有瑕疵之證據，不得為認定被告犯行之唯一依據，並聲請覆驗被告
    送驗之尿液，證明是否被滲放藥物或雜質等語。
三、惟查：被告於八十九年一月十一日警局製作筆錄時，係自行同意驗尿並親自裝瓶
    簽封，業經本院勘驗該警訊之錄音帶內容屬實，有該警訊筆錄及勘驗筆錄在卷可
    稽。且本件警員係於被告房間內扣得酒精燈及玻璃吸食器等施用安非他命之器具
    ，亦經證人即被告之母親黃鄭美英於警訊中證述無訛。再警員於警訊中採集被告
    尿液檢驗結果，呈安非他命陽性反應，並有基隆市衛生局基衛六字第○○九二四
    號檢驗成績書在卷為憑。顯見被告確有施用安非他命無疑。被告空言指稱：警員
    未經被告同意驗尿，亦未讓被告親自裝瓶簽封，並任意製作警訊筆錄，顯非屬實
    。又被告另稱：八十九年一月底，警員至被告家中違法索搜。復於同年二月三日
    ，因未能查獲被告有施用安非他命之事實下，即對被告表示「你準備請律師了」
    ，並自行製作警訊筆錄，虛載被告同意採尿檢驗，顯係企圖假公報私怨，陷害被
    告等語。惟本件係依被告於八十九年一月十一日警訊中採集尿液送驗結果，及警
    員於被告房間扣得施用安非他命之器具，據以認定被告有施用安非他命之犯行。
    縱被告指稱警員於八十九年一月底違法搜索及同年二月三日有虛載警訊筆錄屬實
    ，亦與本件無涉。足見本件抗告，為無理由，應予駁回。至本件事證已明，被告
    聲請覆驗送驗之尿液，核無必要，併此敘明。
據上論斷，應依刑事訴訟法第四百十二條，裁定如主文。
中      華      民      國    八十九    年     七      月     二十四    日
                            臺灣高等法院刑事第十四庭
                                審判長法  官  陳  祐  輔
                                      法  官  蔡  國  在
                                      法  官  陳  國  文
右正本證明與原本無異。
不得再抗告。
                                      書記官  蔡  棟  樑
中    華    民    國    八十九    年                月                  日


司法院資訊處製作；財團法人民間司法改革基金會備份。
